【裁判字號】    95,訴,944
【裁判日期】    950510
【裁判案由】    毒品危害防制條例
【裁判全文】
臺灣高雄地方法院刑事判決               95年度訴字第944號
公  訴  人  臺灣高雄地方法院檢察署檢察官
被      告  甲○○
                    （在臺灣高雄監獄受刑中）
上列被告因違反毒品危害防制條例案件，經檢察官提起公訴（95
年度毒偵字第568 號），及移送併案（95年度毒偵字第1081號）
，被告於本院準備程序進行中，就被訴事實為有罪之陳述，經本
院告知簡式審判程序意旨，並聽取公訴人及被告之意見後，本院
合議庭裁定由受命法官獨任依簡式審判程序審理，判決如下：
    主  文
甲○○連續施用第一級毒品，處有期徒刑拾月。
    事  實
一、甲○○前於民國87年間，因施用毒品案件，經本院以87年度
    毒聲字第1775號裁定送觀察、勒戒後，認有繼續施用毒品之
    傾向，經本院以87年度毒聲字第2302號裁定令入戒治處所施
    以強制戒治，嗣經本院以88年度毒聲字第1393號裁定停止強
    制戒治交付保護管束，於保護管束期間再因施用毒品，違反
    保護管束應遵守事項情節重大，而經本院以88年度毒聲字第
    5773號撤銷停止戒治續行強制戒治，於89年2 月11日執行完
    畢，並經臺灣高雄地方法院檢察署檢察官於89年3 月3 日以
    89年度戒毒偵字第250 號不起訴處分確定。又於91年間，再
    因施用毒品案件，經本院以91年度毒聲字第1090號裁定令入
    戒治處所施以強制戒治，嗣經本院以92年度毒聲字第244 號
    裁定停止強制戒治交付保護管束，於保護管束期間再因施用
    毒品，違反保護管束應遵守事項情節重大，而經本院以92年
    度毒聲字第2897號撤銷停止戒治續行強制戒治，於92年11月
    9 日執行完畢。詎仍不知戒絕毒癮，明知海洛因係毒品危害
    防制條例第2 條第2 項第1 款所明定之第一級毒品，不得持
    有及施用，仍於前述強制戒治執行完畢釋放後5 年內，復基
    於施用第一級毒品海洛因之概括犯意，自94年12月2 日中午
    某時許起至94年12月8 日晚上止，以平均每2 日施用1 次之
    頻率，連續在其位於高雄市○鎮區○○路244 號住處，以將
    海洛因摻水置入針筒內施打身體之方式，施用第一級毒品海
    洛因多次。嗣(1)於94年12月7 日11時30分許，因行跡可疑，
    為警在高雄縣鳳山市○○街78巷19號前查獲；(2)於94年12月
    9 日20時30分許，因行跡可疑，為警在高雄縣鳳山市○○○
    路與中山路口查獲；並均得甲○○同意採尿送驗後均呈嗎啡
    陽性反應，始悉上情。
二、案經高雄縣政府警察局鳳山分局、高雄市政府警察局苓雅分
    局報請臺灣高雄地方法院檢察署檢察官偵查起訴及併案。
    理  由
一、按本件被告甲○○所犯係死刑、無期徒刑、最輕本刑為3 年
    以上有期徒刑以外之罪，其於準備程序就前揭被訴事實為有
    罪之陳述，經受命法官告知簡式審判程序之旨，並聽取其與
    公訴人之意見後，本院認無不得或不宜改依簡式審判程序進
    行之處，爰依刑事訴訟法第273 條之1 第1 項、第284 條之
    1 ，裁定本件由受命法官獨任進行簡式審判程序，合先敘明
    。
二、上開犯罪事實，業經被告甲○○於本院審理時坦承不諱。且
    查：
  (一)被告於94年12月7 日15時10分許、94年12月9 日21時30分許
    所採集之尿液，經送驗結果，均呈嗎啡陽性反應，此有臺灣
    檢驗科技股份有限公司95年1 月2 日報告編號KH2005C00000
    00號、高雄市立凱旋醫院94年12月19日轉碼編號A00000000
    號濫用藥物尿液檢驗報告、高雄縣政府警察局鳳山分局偵辦
    毒品案件嫌疑人尿液採集編號對照表、高雄市政府警察局苓
    雅分局偵辦煙毒案件嫌疑人尿液採證代碼對照表各1 份附卷
    可稽。被告前揭自白與事實相符，應堪採為被告有罪之證據
    ，則被告連續施用第一級毒品海洛因多次之犯行，堪以認定
    。
  (二)被告前於87年間，因施用毒品案件，經本院以87年度毒聲字
    第1775號裁定送觀察、勒戒後，認有繼續施用毒品之傾向，
    經本院以87年度毒聲字第2302號裁定令入戒治處所施以強制
    戒治，嗣經本院以88年度毒聲字第1393號裁定停止強制戒治
    交付保護管束，於保護管束期間再因施用毒品，違反保護管
    束應遵守事項情節重大，而經本院以88年度毒聲字第5773號
    撤銷停止戒治續行強制戒治，於89年2 月11日執行完畢，並
    經臺灣高雄地方法院檢察署檢察官於89年3 月3 日以89年度
    戒毒偵字第250 號不起訴處分確定。又於91年間，再因施用
    毒品案件，經本院以91年度毒聲字第1090號裁定令入戒治處
    所施以強制戒治，嗣經本院以92年度毒聲字第244 號裁定停
    止強制戒治交付保護管束，於保護管束期間再因施用毒品，
    違反保護管束應遵守事項情節重大，而經本院以92年度毒聲
    字第2897號撤銷停止戒治續行強制戒治，於92年11月9 日執
    行完畢，此有臺灣高等法院被告前案紀錄表1 紙在卷足參，
    其於前案強制戒治執行完畢後，5 年內再犯本件施用毒品罪
    之事實，事證明確，應予依法論科。
三、按海洛因係毒品危害防制條例第2 條第2 項第1 款所明定之
    第一級毒品，不得持有及施用。核被告甲○○所為施用第一
    級毒品海洛因之行為，係犯毒品危害防制條例第10條第1 項
    之施用第一級毒品罪。其施用第一級毒品海洛因前後，持有
    海洛因之低度行為，應為施用之高度行為所吸收，不另論罪
    。被告先後多次施用第一級毒品之犯行，時間緊接，犯罪構
    成要件相同，顯係基於概括犯意反覆為之，為連續犯，應依
    刑法第56條之規定論以一罪，並依法加重其刑。本件起訴書
    於起訴事實雖僅記載被告於94年12月2 日起至同年12月9 日
    21時30分許回溯72小時內某時止，連續施用第一級毒品海洛
    因多次之犯行，然檢察官就犯罪事實一部起訴者，其效力及
    於全部，被告其餘數次施用海洛因之犯行，與前揭業經起訴
    有罪部分，時間緊接且犯罪構成要件相同，顯係基於概括犯
    意而為之，有連續犯裁判上一罪關係，並經檢察官移請併案
    審理，本院自得併予審理，併此敘明。爰審酌被告經觀察、
    勒戒及強制戒治後，均未能戒絕其毒癮，足證前開保安處遇
    措施已難收矯治其惡性，惟念其於犯罪後坦承犯行及所犯為
    自戕行為等一切情狀，量處如主文所示之刑，以資懲儆。
據上論斷，應依刑事訴訟法第273 條之1 第1 項、第284 條之1
、第299 條第1 項前段，毒品危害防制條例第10條第1 項、第23
條第2 項，刑法第11條、第56條，判決如主文。
本案經檢察官乙○○到庭執行職務。
中    華    民    國    95    年    5     月    10    日
                  鳳山刑事第1 庭      法  官  林芳華
以上正本證明與原本無異。
如不服本判決，應於判決送達後10日內，向本院提出上訴狀。
                                      書記官  黃靖媛
中    華    民    國    95    年    5     月    12    日
附錄本案論罪科刑法條全文
毒品危害防制條例第10條
施用第一級毒品者，處6月以上5年以下有期徒刑。
施用第二級毒品者，處3年以下有期徒刑。


司法院資訊處製作；財團法人民間司法改革基金會備份。
